【裁判字號】    88,易,3519
【裁判日期】    890302
【裁判案由】    贓物
【裁判全文】
臺灣高雄地方法院刑事判決                        八十八年度易字第三五一九號
    公訴人  臺灣高雄地方法院檢察署檢察官
    被  告  甲○○
右列被告因贓物案件，經檢察官提起公訴（八十八年偵字第二二六一號），本院判決
如左：
    主  文
甲○○故買贓物，處有期徒刑參月。
    事  實
一、甲○○前因竊盜案件，於民國八十七年一月七日經本院判處有期徒刑四年六月，
    經上訴後，於八十七年九月九日撤回上訴確定。
二、甲○○前於八十五年九月間，其所有排氣量１７９９ＣＣ之Ｋ三○五八五號賓士
    車因車禍而嚴重受損。經甲○○詢問其堂兄修復之價格，其堂兄於詢問各材料價
    格後，告知甲○○「外觀看得到之損壞，至少就要約新台幣（下同）二十五萬元
    」等語。嗣於同（九）月某日，案外人乙○○途經高雄縣鳳山市某地之保養廠時
    ，見上開受損之Ｋ三○五八五號賓士車停放於該處，遂向甲○○出價五十萬元欲
    加以收購，然為甲○○所拒。乙○○遂改稱：願以十五萬元修復該車等語，甲○
    ○同意後遂將車交予乙○○修理。修理過程中，乙○○將竊盜所得之各種車材用
    以修復Ｋ三○五八五號賓士車，暨將「被告之Ｋ三○五八五號車殼號碼」焊接到
    「其（乙○○）所竊取之ＹＭ三三二九號賓士車（２１９９ＣＣ；原為薛秀英所
    有，乙○○於八十五年九月十三日在高雄市○○○路所竊取）車殼」上，再以該
    ＹＭ三三二九號賓士號車殼（起訴書誤載為：ＫＳ○五八五號）換裝至甲○○受
    損之Ｋ三○五八五號賓士車上。之後，乙○○將修妥後之Ｋ三○五八五號賓士車
    交還甲○○時，依修理後之車況及修理價格，甲○○雖知乙○○應係以贓物修理
    ，但竟仍基於故買贓物之故意，交付十五萬元予乙○○而領回該賓士車。
三、案經內政部警政署國道公路警察局第三警察隊移送台灣高雄地方法院檢察署檢察
    官查起訴。
    理  由
一、訊據被告於本院調查、審理時，就右揭事實，除辯稱不知乙○○係以贓物修理其
    受損之賓土車云云外，餘均坦承不諱。然查：
    （一）、Ｋ三○五八五號賓士車經警查扣時，其車身原係ＹＭ三三二九號賓士號
            車身，此有內政部警政署國道公路警察局第三警察隊八十六年三月二十
          二日公警國三刑字第二四七號函、（附於屏東地檢署八十六年偵字二六
            三八號卷）、台灣省政府警務處刑事警察大隊鑑驗通知書（附於雲林地
            檢署八十六年偵字第四○二號卷一四一頁）可佐。而ＹＭ三三二九號賓
            士車原為薛秀英所有於八十五年九月十三日在高雄市○○○路經黃春明
            所竊取，亦經黃春明供述及薛秀英陳明在卷，黃春明並陳稱其係以竊得
            之零件修理Ｋ三○五八五號車。
    （二）、其次，「ＹＭ三三二九號車殼」與被告原有之「Ｋ三○五八五號車殼」
            在外觀上既有所不同，業經黃春明結證在卷（參本院八十八年九月二日
            黃春明筆錄），故被告應知修復後之車殼並非原有之車身。又被告自承
            於修復後曾查看座椅下之車殼號碼（參本院八十九年二月十七日筆錄）
            ，而該車身號碼又僅係以焊接方式，將被告原有之Ｋ三○五八五號車殼
            號碼焊接到ＹＭ三三二九號車號車殼上（本院八十八年九月二日黃春明
            筆錄）。則被告「既知修復後之車殼並非原有之車殼，但卻焊上原車之
            車身號碼」，豈有不生懷疑之理。再參酌該車修復後之零件均甚新（參
            本院八十八年九月二日黃春明筆錄），而「乙○○向被告索取之價格，
            卻遠低於被告堂哥向被告要求之修理價格」，衡情被告亦絕無不知修理
            零件並非合法來源之理。此由交車時，被告曾詢問乙○○「為何車子那
            麼新」等語，益證被告應知來源有問題，故被告所辯委無足採。
    綜上所述，事證明確，被告犯行堪予認定。
二、核被告所為，係犯刑法第三百四十九條第二項之故買贓物罪。公訴人認被告係犯
    刑法第三百四十九條第一項之收受贓物罪，容有錯誤，但社會基本事實相同，爰
    依法變更起訴法條。爰審酌被告之品性、犯罪之手段、目的、所生危害及他一切
    情狀，量處如主文所示之刑。
據上論斷，應依刑事訴訟法第二百九十九條第一項前段、第三百條，刑法第三百四十
九條第二項，罰金罰鍰提高標準條例第一條前段，判決如主文。
本案經檢察官林在培到庭執行職務。
中      華      民      國    八十九    年      三      月      二      日
                                    臺灣高雄地方法院刑事第六庭
                                        法  官  洪碩垣
右正本證明與原本無異。
如不服本判決，應於送達後十日內，向本院提出上訴狀。
                                        書記官  高惠珠
中      華      民      國    八十九    年      三      月      十六    日
附錄本案論罪科刑法條：
刑法第三百四十九條：
搬運、寄藏、故買贓物或為牙保者，處五年以下有期徒刑、拘役或科或併科一千元以
下罰金。


司法院資訊處製作；財團法人民間司法改革基金會備份。
